# 陈版主关于集团新设子公司合并抵消问题

提问人：李李 paul 时间：2022-04-11 14:41:24
陈老师，
目前遇到一家集团公司新设立了很多子公司，子公司本期除了发生些许开办费外，并无其他营收业务发生。而集团母公司记账时，把拨给子公司的款项计入了其他应收款中，子公司在其他应付款中核算。
请问陈老师，是否应该将此子公司其他应收款调整到长投中，同时增加实收资本？是否有可以不调整的情况？
盼复，谢谢陈老师！

回答人：chenyiwei
如果要确认子公司实收资本增加，则需符合公司法所规定的出资形式要件，包括关于增资的股东决定、将货币资金从母公司的银行账户直接转入子公司的银行账户等等。当前的拨款是作为往来还是投资，可由母公司自行决定，并不是一定必须作为出资款。